臺灣臺北地方法院刑事判決　　　　　　　 94年度易字第993號
公　訴　人　臺灣臺北地方法院檢察署檢察官
被　　　告　丁○○
　　　　　　己○○
上列被告等因傷害案件，經檢察官提起公訴（九十四年度偵字第
九七一六號），本院判決如下：
    主  文
丁○○傷害人之身體，處拘役參拾日，如易科罰金，以參佰元折
算壹日。
己○○傷害人之身體，處有期徒刑參月，如易科罰金，以參佰元
折算壹日。
    事  實
一、丁○○係址設臺北市○○○路○段二二三號二樓「德信綜合
    證券股份有限公司（下稱德信證券）」之營業員，己○○則
    係該證券之投資客戶，二人因於民國九十四年五月四日，在
    上址因報紙掉落之細故發生言語爭執，己○○即於翌日即九
    十四年五月五日上午九時十二分許，置放美工刀一把於右邊
    口袋並露出刀鋒，復至上址將報紙丟落於辦公桌上加以挑釁
    ，詎丁○○竟基於傷害之犯意，己○○則基於預見其與丁○○拉扯時，該把美工刀有劃傷丁○○之可能，而仍不違背其
    本意之傷害未必故意，二人相互貼身拉扯，並出手互毆，致
    丁○○果真遭該美工刀劃傷，而受有右下肢撕裂傷、左手第
    二手指撕裂傷之傷害；己○○受有臉部瘀傷、右手前臂瘀傷
    之傷害。
二、案經丁○○、己○○分別訴由臺北市政府警察局信義分局移
    送臺灣臺北地方法院檢察署檢察官偵查起訴。
    理  由
一、訊據被告丁○○、己○○於固均坦承於九十四年五月四日及
    同年月五日，在德信證券發生口角，惟均否認有何傷害之犯
    行，被告丁○○辯以：係出於自衛才造成己○○之傷害云云
    ，被告己○○則辯稱：並未持刀及毆打丁○○云云。經查：
（一）被告二人於上述時間互毆之行為，業據本院當庭勘驗現場
      監視錄影帶屬實，並有勘驗筆錄在卷可稽。又被告丁○○
      因而受有右下肢撕裂傷、左手第二手指撕裂傷之傷害，有
      臺北醫學大學附設醫院診斷證明書附卷可證，經核與證人
      戊○○於本院證述：「（九十四年五月五日上午在德信證
      券公司，被告二人發生爭吵時，你是否在場？）我在場。
      （爭執過程中，丁○○是否有受傷？）有。（何處受傷？
      ）我印象中是小腿及手都有流血，我有看到地上有滴血。
      ．．．（在發生本案之前，丁○○是否有流血？）沒有。
      」等語相符；被告己○○因而受有臉部瘀傷、右手前臂瘀
      傷之傷害，亦有臺北市立聯合醫院仁愛院區診斷證明書在
      卷可查。
（二）又本院當庭勘驗錄影帶結果，被告己○○與丁○○互相拉
      扯後，德信證券協理甲○○出面協調，被告丁○○即退站
      於甲○○後方，惟被告丁○○隨後自甲○○後方向前衝出
      ，左手拉著被告己○○的衣服，右手握拳往被告己○○臉
      部揮拳，並據勘驗筆錄記載甚詳（見九十四年八月三十、
      三十一日勘驗筆錄之內容第九、十頁），經核與上述臺北
      市立聯合醫院仁愛院區診斷證明書記載被告受有臉部瘀傷
      等傷害相符，足認被告丁○○毆打被告己○○顯非出於自
      衛甚明。
（三）另被告己○○雖辯稱並未毆打被告丁○○，亦未持刀揮砍
      造成被告丁○○所受之撕裂傷云云，惟依前開證人戊○○
      所述，被告丁○○身上之傷係被告二人互毆時所造成，應
      堪認定。再依證人戊○○另於本院證述：「有一個客人說
      他自己的褲子被刀子劃破，因為這個客人有去拉開被告二
      人，他說己○○有帶刀子，．．．（你確實有看到刺刺尖
      尖的東西在己○○的身上？）我看到己○○的褲子鼓鼓，
      有看到黑黑尖尖一小節的東西，但是我不知道那是什麼東
      西。」等語，以及證人即現場處理員警丙○○、乙○○均
      於本院證述：「我們接到通報後，我們前往，到了之後我
      看到丁○○手指有流血，我們就問他們當時發生何情形，
      丁○○說他的傷是己○○不小心劃到的，我們就問己○○
      是什麼東西劃到的叫他拿出來，他就從右邊口袋拿出一把
      大支的美工刀，大約十七、十八公分長、寬度大約四、五
      公分，我們問丁○○是否就是這把刀，丁○○說他是不小
      心被這把刀劃到，因為這刀子不是違禁物，所以我們就發
      還給己○○，也沒有拍照存證。」等語，堪認被告丁○○
      身上之撕裂傷應係與被告己○○互毆時，遭被告己○○身
      上攜帶之刀所劃傷。雖被告丁○○之傷並非被告己○○主
      動持刀揮砍所致，惟觀諸錄影帶勘驗結果：本件案發當日
      爭執之開端，係被告己○○走進德信證券辦公室，隨即用
      力將報紙扔於被告丁○○之辦公桌上加以挑釁等情（同上
      勘驗內容第八頁），並參酌被告己○○坦承當時曾言：「
      打到使他受傷，或者一人一把刀，殺到死為止」等語（本
      院九十四年十月四日準備程序筆錄第二頁），足認被告己○○係刻意將美工刀置於口袋，並露出刀鋒尖銳部分，對
      於被告二人互毆時該美工刀會傷及被告丁○○一節，當有
      預見，亦不違反其本意，其有傷害被告丁○○之犯意甚明
      。從而被告己○○有藉此傷害被告丁○○之犯意及行為，
      足堪認定。
（四）綜上所述，本件事證明確，被告二人之傷害犯行，均堪認
      定，應予依法論科。
二、核被告丁○○、己○○所為，均係犯刑法第二百七十七條第
    一項之傷害罪。爰審酌被告丁○○坦承毆打被告陳永豪，且
    表達和解意願，犯後態度尚可，而案發當日係被告己○○加
    以挑釁而導致被告二人互毆，被告己○○並將刀子置於口袋
    ，惡性較為重大，並參酌本案因被告己○○堅持被告丁○○
    需公開道歉及賠償新臺幣三十萬元，故無法達成和解，及參
    酌被告二人所受傷勢情形等一切情狀，分別量處如主文所示
    之刑，並均諭知易科罰金之折算標準，以示懲儆。又被告己○○所使用之美工刀一把，未據扣案，且查無證據認係被告
    己○○所有，故不予諭知沒收。
據上論斷，應依刑事訴訟法第二百九十九條第一項前段，刑法第
二百七十七條第一項、第四十一條第一項前段，罰金罰鍰提高標
準條例第一條前段、第二條，判決如主文。
本案經檢察官廖舒屏到庭執行職務
中　　華　　民　　國　　94　　年　　11　　月　　29　　日
　　　　　　　　　刑事第三庭  審判長法  官  林恆吉
                                    法  官  王幸華
                                    法　官　胡宗淦
以上正本證明與原本無異。
如不服本判決，應於判決送達後10日內向本院提出上訴狀（應抄
附繕本）。告訴人或被害人如對於本判決不服者，應具備理由請
求檢察官上訴，其上訴期間之計算係以檢察官收受判決正本之日
期為準。
　　　　　　　　　　　　　　　　    書記官　張耀鴻
中　　華　　民　　國　　94　　年　　11　　月　　29　　日
附錄法條：
中華民國刑法第277條
(普通傷害罪)
傷害人之身體或健康者，處 3 年以下有期徒刑、拘役或 1 千元
以下罰金。
犯前項之罪因而致人於死者，處無期徒刑或 7 年以上有期徒刑；
致重傷者，處3年以上10年以下有期徒刑。
